【裁判字號】    97,簡上,280
【裁判日期】    980211
【裁判案由】    過失傷害
【裁判全文】
臺灣屏東地方法院刑事判決             97年度簡上字第280號
上  訴  人
即  被  告  乙○○
上列上訴人因過失傷害案件，不服本院97年度簡字第1123號中華
民國97年8 月8 日刑事簡易判決（偵查案號：96年度偵字第3683
號），提起上訴，本院判決如下：
    主  文
原判決撤銷。
乙○○因過失傷害人，處拘役伍拾日，減為拘役貳拾伍日，如易
科罰金，以新臺幣壹仟元折算壹日，
    事  實  及  理  由
一、本院認定之事實及證據均與原審判決所認定相同，均引用之
    （如附件）。
二、被告上訴意旨略以：其於案發時係兩段式左轉，於綠燈直行
    通過第二段時，係告訴人甲○○闖紅燈自右側撞擊其後輪，
    其並無過失；如認有過失，原審處罰亦過重云云。惟查：
    (一)被告於偵訊中供稱：「我們是對向車道，當時是綠燈都可
      以走，我往左轉，他的摩托車撞倒我的右後車輪……他是
      對向車道直行，在我轉彎時擦撞到……我們是對向車道，
      我不是在他後方（見偵卷第25～26頁）」等語明確，上訴
      所辯翻異其詞，即顯有可疑。
    (二)證人即處理員警丙○○到庭結證稱：「我就過去，看到被
      告在那裡，被告對我說他原本是從進德大橋過來要左轉到
      光復路，甲○○是從洲路往東港要上進德大橋的方向…
      …我是事後去甲○○住處問他的，甲○○是說當時他們兩
      人在洲路那裡有擦撞，他說被告是從進德大橋下來要左
      轉進光復路……我問甲○○時，甲○○回答說是他的前輪
      撞到被告的後輪，是撞倒右側的後輪（見本院二審卷第29
      頁背面～第30頁）」等語屬實，核與被告偵訊中所述相符
      ，被告於證人丙○○證述後，亦改稱：「警察所講的對，
      我也不清楚我當時有無兩段式轉彎（見本院二審卷第30頁
      ）」，可見其上訴所辯事實確屬捏造，自無可採。
    (三)經核被告所犯之罪之法定刑為6 月以下有期徒刑、拘役或
      5 百元以下罰金，而原審量處被告拘役50日，尚屬中低刑
      度，並無過重情形；雖原審對於傷害被告之甲○○亦量處
      拘役50日（法定刑為3 年以下有期徒刑、拘役或1 千元以
      下罰金），但係衡酌甲○○之受傷，係因被告之違反交通
      規則所致，甲○○本身並無可歸責之事由，而甲○○之傷
      害被告動機，係因被告違規致甲○○受傷，甲○○一時氣
      憤始動手毆打被告，其二人之犯罪動機與可歸責程度不同
      ，自不得以甲○○之刑度偏低，即認被告之刑度過重或有
      不當，其此部分上訴，亦無理由。
三、原審以被告罪證明確，因予論罪科刑，固非無見。惟被告犯
    罪在96年4 月24日以前，原審未適用中華民國九十六年罪犯
    減刑條例，自應由本院依該條例第2 條第1 項第3 款、第7
    條規定予以減刑二分之一。被告上訴雖無理由，但原判決既
    有上述可議之處，自屬無可維持，應將原判決撤銷改判。
四、依刑事訴訟法第455 條之1 第3 項、第373 條、第369 條第
    1 項前段、第364 條、第299 條第1 項前段，刑法第284 條
    第1 項、第41條第1 項前段，刑法施行法第1 條之1 ，中華
    民國九十六年罪犯減刑條例第2 條第1 項第3 款、第7 條，
    判決如主文。
本案經檢察官許大偉到庭執行職務
中    華    民    國    98    年    2     月    11    日
                  刑事第四庭    審判長法  官  莊鎮遠
                                      法  官  江振源
                                      法  官  蔡嘉裕
以上正本證明與原本無異。
不得上訴。
中    華    民    國    98    年    2     月    11    日
                                      書記官  許倬維


司法院資訊處製作；財團法人民間司法改革基金會備份。
